【裁判字號】    92,聲再,7
【裁判日期】    920718
【裁判案由】    聲請再審
【裁判全文】
臺灣士林地方法院刑事裁定                            九十二年度聲再字第七號
    聲請人即
    受判決人之配偶  王誌堯
    受 判 決 人     甲○
右列聲請人因受判決人妨害公務案件，對於本院於中華民國九十一年四月二十六日所
為之九十年度簡上字第一七九號第二審確定判決，為受判決人之利益聲請再審，本院
裁定如左：
    主  文
再審之聲請駁回。
    理  由
一、聲請再審意旨略以：
  (一)臺灣士林地方法院九十年度簡上字第一七九號確定判決認定聲請人犯罪，是根據
    警員要拉王上偵防車時，甲○有出手阻止，就在旁邊伸手揮向吳基旭，及警員王
    茂誼之證述，被告二人與警員都在偵防車旁邊，甲○又自後方緊跟而來，又警員
    王茂誼只有一步之遠，豈有不知自後抓她的人以及她所打的人不是警察的道理。
  (二)但是當時情形並非如此：一、警員稱要拉王上車，甲○有出手阻止，事實並非如
    此，當時甲○剛從淡水坐捷運回來，根本不知道發生什麼事，再說如有阻止，請
    問阻止誰，如何出手？二、證人王茂誼稱他一直帶甲○旁邊，請問現場那麼多人
    ，他如何知道甲○是我太太？再來證人稱因為人家要告我必需請她先生出示證件
    ，既然要回警局，有可能在現場跟我太太講這些無關緊要的事嗎？再來證人稱：
    「右手抓她的肩膀，她就向左邊轉身用右手打我左臉。」，請問甲○手腕的傷如
    何而來？
  (三)事實經過是甲○從淡水回來，見我被警員抓住要帶回警局，見狀心急衝過圍觀民
    眾往偵防車方向跑，警員王茂誼見甲○突然跑進來直覺跟上去，從後抓住甲○，
    甲○突然覺得手快要被扭斷，直覺住右一揮就揮到了警員王茂誼。警員稱有跟我
    太太聊天等事情都是編造的，說在一個人的手快被人扭斷，你說會有什麼反應？
    綜合以上，足認聲請人應受無罪之判決。
二、按刑事訴訟法第四百二十條規定，有罪之判決確定後，有左列情形之一者，為受
    判決人之利益，得聲請再審︰一、原判決所憑之證物已證明其為偽造或變造者。
    二、原判決所憑之證言、鑑定或通譯已證明其為虛偽者。三、受有罪判決之人，
    已證明其係被誣告者。四、原判決所憑之通常法院或特別法院之裁判已經確定裁
    判變更者。五、參與原判決或前審判決或判決前所行調查之法官，或參與偵查或
    起訴之檢察官，因該案件犯職務上之罪已經證明者。六、因發現確實之新證據，
    足認受有罪判決之人應受無罪、免訴、免刑或輕於原判決所認罪名之判決者。前
    項第一款至第三款及第五款情形之證明，已經判決確定，或其刑事訴訟不能開始
    或續行非因證據不足者為限，得聲請再審。再按刑事訴訟法第四百二十條第一項
    第六款規定所謂「確實之新證據」，係指就該新證據之本身作形式上觀察，毋須
    經調查程序，顯然可認為足以動搖原確定之判決，最高法院著有四十年臺抗字第
    二號判例意旨可資佐參。又所謂「發現」，係指該項證據判決當時已經存在，事
    實審法院於判決前因未經發見，不及調查斟酌，至其後始行發見者而言（最高法
    院二十八年臺抗字第八號判例意旨參照）。
三、經查，聲請人即受判決人雖以發現確實之新證據足認受有罪判決之人應受無罪、
    免訴、免刑或輕於原判決所認罪名之判決為由提起本件再審，並檢附本院九十年
    度簡上字第一七九號之判決書一份為證；然依聲請狀內所敘理由觀之，聲請人此
    次再審之聲請，並未提出任何符合刑事訴訟法第四百二十條、第四百二十一條所
    列再審理由之證據，僅係重對原審已認定之事實空言爭執，其再審之聲請自非有
    據，揆諸前揭法條、說明，本件再審聲請為無理由，應予駁回。據上論斷，應依
    刑事訴訟法第四百三十四條，裁定如主文。
中      華      民      國      九十二      年      七    月    十八    日
                                      臺灣士林地方法院刑事第一庭
                                          法  官  林  清  吉
右正本證明與原本無異。
如不服本裁定，應於送達後五日內，向本院提出抗告狀。
                                          書記官  陳  美  月
中      華      民      國      九十二      年      七    月    二十三  日


司法院資訊處製作；財團法人民間司法改革基金會備份。
